臺灣橋頭地方法院刑事判決　
111年度原金簡上字第1號
上  訴  人  臺灣橋頭地方檢察署檢察官
被      告  陳玉純


指定辯護人  本院公設辯護人李佩娟 
上列上訴人因被告違反洗錢防制法等案件，不服本院中華民國11
1年1月12日110年度原金簡字第5號第一審刑事簡易判決（聲請簡
易判決處刑案號：110年度偵字第4432、5110號），提起上訴，
本院管轄之第二審合議庭判決如下：
    主    文
原判決撤銷。
戊○○幫助犯洗錢防制法第十四條第一項之一般洗錢罪，處有期
徒刑貳月，併科罰金新臺幣貳萬元，罰金如易服勞役，以新臺幣
壹仟元折算壹日。緩刑參年，緩刑期間付保護管束，並應：（一
）依附表三所示內容支付乙○○、庚○○、己○○；（二）接受法治教
育壹場次。 
    犯罪事實
一、戊○○可預見金融機構帳戶乃個人理財工具，依我國現狀，申
    設金融帳戶並無任何特殊限制，且可於不同之金融機構申請
    多數帳戶使用，倘有人不以自己名義申請帳戶，反而收購或
    借用別人之金融帳戶以供使用，並要求提供提款卡及告知密
    碼，則該帳戶可能作為對方收受、提領詐騙他人財產犯罪所
    得使用，對方提領後會產生遮斷金流以逃避國家追訴、處罰
    之效果，仍以縱取得其帳戶者以該帳戶供犯詐欺取財犯罪之
    收受、提領贓款使用，以掩飾、隱匿犯罪所得而洗錢，亦不
    違背其本意之幫助意圖為自己不法所有而詐欺取財及一般洗
    錢之不確定故意，於民國109年11月14日下午3時53分許，依
    不詳詐欺集團成員指示更改提款卡密碼後，以店到店寄件之
    方式，交寄與該人使用，以此方式幫助該詐欺集團為詐欺取
    財犯行時，方便收受、提領贓款，以掩飾、隱匿該犯罪所得
    之去向與所在。嗣取得戊○○如附表一所示帳戶之成年詐欺集
    團成員，即共同基於意圖為自己不法所有而詐欺取財及掩飾
    、隱匿特定犯罪所得去向及所在之洗錢犯意聯絡，以如附表
    二所示之方式分別對如附表二所示之人為詐欺取財行為，致
    如附表二所示之人均陷於錯誤而依指示於如附表二所示之時
    間，匯款如附表二所示之金額至戊○○如附表二所示之帳戶內
    ，再由該詐欺集團成年成員持戊○○前揭帳戶之提款卡，提領
    如附表二所示詐欺得款，並藉此製造金流斷點，隱匿各該筆
    詐欺所得財物之去向及所在得逞。嗣經如附表二所示之人發
    覺有異而報警處理，因而查悉上情。
二、案經如附表二編號1至3所示之人訴由高雄市政府警察局岡山
    分局；如附表二編號4所示之人訴由桃園市政府警察局楊梅
    分局報告臺灣橋頭地方檢察署檢察官偵查後聲請簡易判決處
    刑。
　  理  由
一、按被告以外之人於審判外之言詞或書面陳述，除法律有規定
    者外，不得作為證據；惟按被告以外之人於審判外之陳述，
    雖不符合刑事訴訟法第159條之1至第159條之4之規定，但經
    當事人於審判程序同意作為證據，法院審酌該言詞陳述或書
    面陳述作成時之情況，認為適當者，亦得為證據；當事人、
    代理人或辯護人於法院調查證據時，知有刑事訴訟法第159
    條第1 項不得為證據之情形，而未於言詞辯論終結前聲明異
    議者，視為有前項之同意，刑事訴訟法第159 條第1 項及第
    159條之5分別定有明文。本判決下述所引用之傳聞證據，經
    檢察官、辯護人及被告戊○○於本院準備程序及審判程序表示
    同意作為證據（見原金簡上卷第100頁、第198頁），或未於
    言詞辯論終結前聲明異議（見原金簡上卷第199頁至第205頁
    ），本院審酌上開證據資料製作時之情況，核無任何不法之
    瑕疵，亦認適為本案認定事實之依據，依刑事訴訟法第159
    條之5之規定，均有證據能力。 
二、認定犯罪事實所憑之證據及理由
  ㈠上開犯罪事實，業據被告於本院準備程序及審判程序坦承不
    諱（見原金簡上卷第99頁、第197頁、第205頁），核與附表
    二所示各告訴人所述相符（詳見附表二「告訴人」欄所示）
    ，復有被告勞保投保紀錄（見原金簡上卷第43頁至第45頁）
    、被告名下金融機構帳戶明細資料（見原金簡上卷第93頁）
    、中國信託商業銀行股份有限公司111年3月7日中信銀字第1
    112001273號函及檢附之被告中國信託帳戶之交易明細及提
    款卡掛失紀錄(見原金簡上卷第53頁至第67頁)、上海商業儲
    蓄銀行台北票據匯款處理中心111年3月10日上票字第111000
    6424號函及檢附之被告上海銀行帳戶之交易明細(見原金簡
    上卷第89頁至第92頁)、被告提出之LINE對話紀錄擷圖（見
    警一卷第35頁至第55頁、第61頁）及附表一、附表二所示之
    相關書證（詳見附表一及附表二「相關書證」欄所示）附卷
    可佐，洵堪認定。
　㈡按刑法之故意犯，可分為直接故意與不確定故意，所謂不確
    定故意即指行為人對於構成犯罪之事實，預見其發生而其發
    生並不違反其本意，刑法第13條第2 項定有明文。是被告若
    對於他人可能以其所交付之金融機構帳戶，進行詐欺取財及
    洗錢之犯罪行為，已預見其發生而其發生並不違反其本意，
    自仍應負相關之罪責。另犯罪之動機，乃指行為人引發其外
    在行為之內在原因，與預見構成要件該當行為之故意應明確
    區分。亦即，行為人只須對構成要件該當行為有所預見，其
    行為即具有故意，至於行為人何以為該行為，則屬行為人之
    動機，與故意之成立與否無關。因此，如行為人對於他人極
    可能將其所交付之金融機構帳戶之存摺、提款卡及提款卡密
    碼等資料，供作詐欺取財及洗錢等犯罪行為之工具使用一事
    ，已有所預見，但仍抱持在所不惜或聽任該結果發生之心態
    ，而將帳戶資料交付他人，無論其交付之動機為何，均不妨
    礙其成立幫助詐欺取財及幫助一般洗錢之不確定故意，合先
    敘明。查金融帳戶事關存戶個人財產權益之保障，屬個人理
    財之工具，若與存戶之金融卡及密碼結合，專屬性、私密性
    更形提高，除非本人或與本人具密切親誼關係者，難認有何
    正當理由可自由流通使用該金融卡，稍具通常社會歷練之一
    般人亦應具備妥為保管該等物品，縱有特殊情況，致須將該
    等物品交付予自己不具密切親誼之人時，亦必深入瞭解該他
    人之可靠性與用途，以防止遭他人違反自己意願使用或不法
    使用之常識，且金融卡及密碼等有關個人財產及身分之物品
    ，如淪落於不明人士手中，極易被利用為與財產有關之犯罪
    工具。又邇來以各類不實電話內容而詐欺取財之犯罪類型層
    出不窮，該等犯罪，多數均係利用他人帳戶作為詐欺所得財
    物之出入帳戶，業經媒體廣為披載，金融機關亦一再提醒勿
    將帳戶資料提供他人使用之重要性。是依一般人通常之知識
    、智能及經驗，應已知悉將帳戶資料交付他人，極可能使取
    得帳戶資料者藉帳戶取得不法犯罪所得，且隱匿帳戶內資金
    之實際取得人之身分，以逃避追查。質言之，依當前社會一
    般人之智識程度與生活經驗，對於非依正常程序要求提供金
    融帳戶金融卡或密碼者，應可預見其極可能係為取得人頭帳
    戶供作犯罪工具使用或隱匿金流追查。而被告亦坦承知悉將
    銀行帳戶資料提供給他人使用，可能被利用從事犯罪行為，
    且對向其索要帳戶之人對其表示，只須提供帳戶，不須付出
    其他勞力，1個帳戶10天即可獲取高達新臺幣（下同）1萬1,
    000元之報酬乙事，表示不合理（見原金簡上卷第101頁）。
    足認被告對政府大力宣導勿任意提供帳戶予不詳之人使用，
    以免被利用為詐欺帳戶等情，應可知悉，竟仍將本件帳戶資
    料交付真實姓名年籍不詳之詐欺集團成員作為詐欺取財及一
    般洗錢之出入帳戶使用，此當為被告所能預見，且其發生並
    不違反被告之本意，被告有幫助從事詐欺犯罪之人使用其帳
    戶犯詐欺取財罪及一般洗錢罪之不確定故意甚明。綜上所述
    ，足認被告之任意性自白與事實相符，洵堪採信。本案事證
    明確，被告上開犯行，堪以認定，應予依法論科。
三、論罪科刑及撤銷改判理由
  ㈠核被告所為，係犯刑法第30條第1項前段、第339條第1 項之
    幫助詐欺取財罪，及刑法第30條第1 項前段、洗錢防制法第
    14條第1 項之幫助一般洗錢罪。被告以一個提供如附表一所
    示2帳戶之行為，同時幫助詐欺集團成員向如附表二所示告
    訴人4 人犯詐欺取財罪，以及幫助一般洗錢罪，而具有局部
    之同一性，乃一行為觸犯數罪名並侵害數法益之想像競合犯
    ，應從一重之幫助一般洗錢罪處斷。
  ㈡按洗錢防制法第16條第2 項規定：「犯前二條之罪，在偵查
    或審判中自白者，減輕其刑」，被告於本院自白犯罪，應依
    洗錢防制法第16條第2 項規定減輕其刑。
  ㈢被告幫助本案詐欺集團成員犯一般洗錢罪，核屬幫助犯，已
    如前述，爰依刑法第30條第2 項規定減輕其刑，並依同法第
    70條規定遞減之。
　㈣原審認被告上開犯行，事證明確，予以論罪科刑，判處被告
    有期徒刑2月，如易科罰金，以1,000元折算1 日，固非無見
    。惟查：被告提供如附表一所示帳戶之提款卡及密碼與本案
    詐欺集團用以進行詐欺，於如附表二所示之人受騙匯款至如
    附表一所示帳戶後，該集團復派員提領，而隱匿特定詐欺犯
    罪所得之去向、所在，是被告所為已該當刑法第30條第1項
    前段、洗錢防制法第14條第1項之幫助一般洗錢罪，業如前
    述，原判決卻未論以幫助一般洗錢，而就被告被訴幫助一般
    洗錢部分不另為無罪諭知，其認定事實及適用法律均顯有不
    當，檢察官執此提起上訴，為有理由。準此，原判決既有上
    開認定事實、適用法律未洽之處，自應由本院合議庭將原審
    判決撤銷改判。
　㈤爰審酌被告本案所為，不僅侵害如附表二所示告訴人之財產
    法益，亦使犯罪偵查機關追查詐欺集團及詐欺金流更加困難
    ，導致詐欺集團猖獗氾濫，影響社會治安，而應給予一定之
    非難；兼衡被告犯後初雖否認犯行，然終能於本院坦承犯行
    之犯後態度，並於本院審理期間與如附表二編號1、3至4所
    示之告訴人達成調解，並有按期賠償，如附表二編號1、3至
    4所示之告訴人請求本院對被告從輕量刑及給予緩刑之宣告
    、如附表二編號2所示之告訴人亦表示不再追究被告之行為
    ，有本院調解筆錄、刑事陳述狀、本院111年5月13日辦理刑
    事案件電話紀錄查詢表、本院111年6月1日辦理刑事案件電
    話紀錄查詢表及匯款單據在卷可參（見原金簡上卷第137頁
    至第140頁、第151頁至第155頁、第161頁、第187頁、第211
    頁至第213頁）；暨審酌其本案提供之帳戶數量2 個、被害
    人數4人；及被告○○畢業之智識程度，從事月薪0萬0,000元
    之○○○○○工作，○○，與○○及○○○○○同住之生活經濟狀況（見原
    金簡上卷第206頁至第207頁被告於本院審判程序所述）等一
    切情狀，量處如主文所示之刑，並諭知罰金如易服勞役之折
    算標準。另被告雖經本院宣告6 月以下有期徒刑，然其本案
    所犯之幫助一般洗錢罪，為法定刑7 年以下有期徒刑之罪，
    而非刑法第41條第1項所規定得易科罰金之「最重本刑5 年
    以下有期徒刑以下之刑」之罪，且刑法第41條第1項前段所
    稱犯最重本刑為5年以下有期徒刑之刑者，係指法定最重本
    刑而言，並不包括依刑法或特別法屬「總則」加重或減輕之
    情形在內（最高法院103年度臺非字第306號、95年度臺上字
    第4927號判決意旨參照）；而規定在刑法總則編之刑法第30
    條第2 項幫助犯減刑之規定，乃「總則」減輕之規定，並無
    疑問；又洗錢防制法第16條第2 項自白減刑之規定，雖係就
    特定犯罪行為而設，然其立法目的，無非為藉此減刑優惠，
    鼓勵行為人自白犯罪，以期早日發現真實，節省訴訟勞費，
    此一規定，既未變更其犯罪類型，自仍屬「總則」減輕之規
    定；是本案執以為被告減刑之刑法第30條第2 項及洗錢防制
    法第16條第2 項規定，既均屬「總則」減輕之規定，其原有
    法定刑並不因此而受影響，仍非刑法第41條第1項得易科罰
    金之罪，自無庸諭知易科罰金之折算標準，併此敘明。
　㈥被告未曾因故意犯罪受有期徒刑以上刑之宣告，有臺灣高等
    法院被告前案紀錄表在卷可稽（見原金簡上卷第191頁），
    其因一時失慮，致罹刑典，然業於本院坦承犯行，並已與如
    附表二編號1、3至4所示之告訴人達成調解，並有按期賠償
    ，如附表二編號1、3至4所示之告訴人均請求本院對被告從
    輕量刑及給予緩刑之宣告、如附表二編號2所示之告訴人亦
    表示不再追究被告之行為，如前所述，足認被告顯有悔意，
    本院審酌上述各情，信被告經此刑之宣告後，應知警惕而無
    再犯之虞。因認前開對被告所宣告之刑，以暫不執行為當，
    爰依刑法第74條第1項第1款之規定，宣告緩刑3 年，以啟自
    新。又按緩刑宣告，得斟酌情形，命犯罪行為人向被害人支
    付相當數額之財產或非財產上之損害賠償，刑法第74條第2
    項第3款定有明文；為確保被告於緩刑期間，能依其與如附
    表二編號1、3至4所示之告訴人所成立之調解內容支付告訴
    人，爰諭知被告應依附表三所示調解筆錄內容支付告訴人乙○○、庚○○、己○○（支付之金額及方式，詳見附表三所示）。
    另為修復被告犯行對法秩序之破壞，並加強被告之法治觀念
    ，使其於緩刑期內能深知警惕，避免再度犯罪，乃依刑法第
    74條第2項第8 款之規定，命被告應參加法治教育1場次。暨
    依刑法第93條第1項第2款規定，諭知緩刑期間付保護管束，
    期能使被告於法治教育過程及保護管束期間，確切明瞭被告
    行為所造成之損害，並培養正確法治觀念。上開本院命被告
    支付如附表二編號1、3至4所示告訴人之緩刑條件，依刑法
    第74條第4 項規定，得為民事強制執行名義。另依刑法第75
    條之1第1項第4 款規定，違反上開各項緩刑負擔情節重大，
    足認原宣告之緩刑難收其預期效果，而有執行刑罰之必要者
    ，得撤銷緩刑之宣告，附此敘明。
四、沒收部分
  ㈠按洗錢防制法第18條第1 項前段規定「犯第14條之罪，其所
    移轉、變更、掩飾、隱匿、收受、取得、持有、使用之財物
    或財產上利益，沒收之」。而關於犯罪行為人犯洗錢防制法
    第14條之罪，其所掩飾之財物本身僅為洗錢之標的，難認係
    供洗錢所用之物，故洗錢行為之標的除非屬於前置犯罪之不
    法所得，而得於前置犯罪中予以沒收者外，既非本案洗錢犯
    罪之工具及產物，亦非洗錢犯罪所得，尤非違禁物，尚無從
    依刑法沒收規定予以宣告沒收，自應依上開第18條第1 項前
    段規定予以宣告沒收。且此規定係採義務沒收主義，祇要合
    於前述規定，法院即應為相關沒收之諭知，然該洗錢行為之
    標的是否限於行為人者始得宣告沒收，法無明文，實務上一
    向認為倘法條並未規定「不問屬於犯罪行為人與否均沒收」
    時，自仍以屬於被告所有者為限，始應予沒收，宜從有利於
    被告之認定。是上開洗錢防制法第18條所定應沒收之洗錢標
    的，應限於行為人所有始得宣告沒收。經查，本件被告雖將
    如附表一所示帳戶之提款卡交由不詳之成年人使用，由該人
    或其所屬詐欺集團成員詐欺如附表二所示告訴人匯款至被告
    如附表一所示帳戶內，然此際被告對上開帳戶內之款項已無
    事實上之管領權，如附表二編號1至4所示之該些款項亦係由
    詐欺集團成員提領，復無證據顯示被告曾分得該些款項，是
    上開詐得之款項雖為洗錢之標的，惟非被告所有，依上開說
    明，自無從依洗錢防制法第18條規定對被告宣告沒收。
  ㈡至於被告所申辦如附表一所示帳戶之提款卡，固經被告用以
    犯本件幫助詐欺取財及幫助一般洗錢之犯行，然該等物品未
    據查扣，又非違禁物，況如附表一所示帳戶經各該告訴人報
    案後，業已列為警示帳戶，而已無法再正常使用等情，已如
    前述，應無再遭不法利用之虞，認尚無沒收之實益，其沒收
    不具刑法上之重要性，爰不予宣告沒收或追徵。
  ㈢被告堅稱未因本案犯行而獲取任何報酬等語（見原金簡上卷
    第101 頁），此外，依卷內證據資料，亦無證據證明被告有
    分得本案詐欺得款或獲取任何犯罪所得，自無依刑法第38條
    之1第1項前段、第3項規定，宣告沒收或追徵其犯罪所得之
    問題。 
據上論斷，應依刑事訴訟法第455條之1第1 項、第3項、第369條
第1項前段、第364條、第299條第1項前段，洗錢防制法第14條第
1項、第16條第2項，刑法第11條前段、第30條第1項前段、第2項
、第339條第1項、第55條、第42條第3項、第74條第1項第1 款、
第2項第3款、第8款、第93條第1項第2款，刑法施行法第1條之1
第1項，判決如主文。　　
本案經檢察官甲○○聲請以簡易判決處刑，檢察官黃淑妤提起上訴
，檢察官丁○○到庭執行職務。
中    華    民    國  111     年    7    月    15     日
                  刑事第三庭    審判長法  官  張瑋珍
                                      法  官  羅婉怡
                                      法  官  翁碧玲
以上正本證明與原本無異。
不得上訴。
中　　華　　民　　國　　111 　年　　7 　　月　　15　　日
                                      書記官  武凱葳
附錄本判決論罪科刑之法條：
中華民國刑法第30條
（幫助犯及其處罰）
幫助他人實行犯罪行為者，為幫助犯。雖他人不知幫助之情者，
亦同。
幫助犯之處罰，得按正犯之刑減輕之。
中華民國刑法第339條
（普通詐欺罪）
意圖為自己或第三人不法之所有，以詐術使人將本人或第三人之
物交付者，處5年以下有期徒刑、拘役或科或併科50萬元以下罰
金。
以前項方法得財產上不法之利益或使第三人得之者，亦同。
前二項之未遂犯罰之。
洗錢防制法第2條
本法所稱洗錢，指下列行為：
一、意圖掩飾或隱匿特定犯罪所得來源，或使他人逃避刑事追訴
    ，而移轉或變更特定犯罪所得。
二、掩飾或隱匿特定犯罪所得之本質、來源、去向、所在、所有
    權、處分權或其他權益者。
三、收受、持有或使用他人之特定犯罪所得。
洗錢防制法第14條
有第二條各款所列洗錢行為者，處7年以下有期徒刑，併科新臺
幣5百萬元以下罰金。
前項之未遂犯罰之。
前二項情形，不得科以超過其特定犯罪所定最重本刑之刑。
【附表一】本件被告所提供之帳戶　
編號 帳戶  相關書證 1 中國信託商業銀行帳號000000000000號帳戶（下稱中國信託帳戶）  *中國信託商業銀行股份有限公司109年12月10日中信銀字第109224839312867號函及檢附之被告中國信託帳戶之基本資料(見警一卷第3頁至第5頁) 2 上海商業儲蓄銀行帳號00000000000000號帳戶（下稱上海銀行帳戶）  *上海商業儲蓄銀行台北票據匯款處理中心109年12月16日上票字第1090029993號函及檢附之被告上海銀行帳戶之客戶基本資料(見警一卷第11頁至第13頁) 
【附表二】詐欺集團成員以被告如附表所示一帳戶所為詐欺犯行
一覽表
編號 告訴人 詐欺實行時間及方式 匯入帳戶 匯入時間及金額（新臺幣）   相關書證   1 乙○○（見警一卷第67頁至第69頁） 詐欺集團成員於109年11月19日下午4時12分許，假冒網路購物賣家及金融機構人員，撥打電話向乙○○詐稱有團購優惠，將有扣款之情形，須依指示操作帳戶，始能取消扣款云云，致乙○○陷於錯誤，而依指示為右列之匯款。 中國信託帳戶 109年11月19日下午4時41分許、3萬4,998元   *轉帳交易紀錄擷圖(見警一卷第71頁) *中國信託商業銀行股份有限公司109年12月10日中信銀字第109224839312867號函及檢附之被告中國信託帳戶之存款交易明細(見警一卷第3頁、第7頁) *宜蘭縣政府警察局礁溪分局○○分駐所受理詐騙帳戶通報警示簡便格式表、金融機構聯防機制通報單、受理刑事案件報案三聯單及受理各類案件紀錄表(見警一卷第75頁至第81頁) *内政部警政署反詐騙諮詢專線紀錄表（見警一卷第73頁）   2 丙○○ （見警一卷第83頁至第89頁） 詐欺集團成員於109年11月19日下午5時9分許，假冒網路購物賣家及金融機構人員，撥打電話向丙○○詐稱因作業有誤，須辦理退出手續，須依指示操作帳戶云云，致丙○○陷於錯誤，而依指示為右列之匯款。 上海銀行帳戶 109年11月19日下午5時55分許、1萬2,345元   *國泰世華銀行自動櫃員機交易明細(見警一卷第91頁) *通話紀錄擷圖(見警一卷第93頁) *上海商業儲蓄銀行台北票據匯款處理中心109年12月16日上票字第1090029993號函及檢附之被告上海銀行帳戶之交易明細(見警一卷第11頁、第15頁) *南投縣政府警察局草屯分局○○派出所受理詐騙帳戶通報警示簡便格式表及受理各類案件紀錄表(見警一卷第97頁至第101頁) *内政部警政署反詐騙諮詢專線紀錄表（見警一卷第95頁）   3 庚○○ （見警一卷第103頁至第105頁） 詐欺集團成員於109年11月19日晚上6時5分許，假冒網路購物賣家，撥打電話向庚○○詐稱須依指示操作帳戶，始能解除分期付款云云，致庚○○陷於錯誤，而依指示為右列之匯款。 上海銀行帳戶 109年11月19日晚上6時5分許、2萬9,123元   *中國信託銀行自動櫃員機交易明細（見警一卷第107頁） *上海商業儲蓄銀行台北票據匯款處理中心109年12月16日上票字第1090029993號函及檢附之被告上海銀行帳戶之交易明細(見警一卷第11頁、第15頁) *南投縣政府警察局埔里分局○○派出所受理詐騙帳戶通報警示簡便格式表、金融機構聯防機制通報單及受理各類案件紀錄表(見警一卷第119頁、第125頁至第127頁) *内政部警政署反詐騙諮詢專線紀錄表（見警一卷第115頁至第117頁）   4 己○○（見警二卷第21頁至第25頁） 詐欺集團成員於109年11月18日晚上6時30分許，假冒網路購物賣家及金融機構人員，撥打電話向己○○詐稱須依指示操作帳戶，始能解除分期付款云云，致己○○陷於錯誤，而依指示為右列之匯款 中國信託帳戶 109年11月19日下午4時15分許、4萬9,985元   *中國信託商業銀行股份有限公司109年12月10日中信銀字第109224839312867號函及檢附之被告中國信託帳戶之存款交易明細(見警一卷第3頁、第7頁) *新北市政府警察局三重分局○○派出所受理詐騙帳戶通報警示簡便格式表、受理刑事案件報案三聯單、受理各類案件紀錄表、刑案紀錄表及陳報單(見警二卷第33頁、第57頁至第65頁)   
【附表三】
一、戊○○應給付乙○○新臺幣壹萬柒仟伍佰元，自民國一百一十一年五月十五日起，於每月十五日以前，按月給付新臺幣壹仟貳佰伍拾元，至全部清償完畢為止，並以匯款方式分期匯入乙○○指定帳戶（受款金融機構、戶名及帳號，詳卷），如有一期未付，視為全部到期。 【即原金簡上卷第137頁至第138頁本院調解筆錄成立內容第一項所載】 二、戊○○應給付庚○○新臺幣壹萬伍仟元，自民國一百一十一年五月十五日起，於每月十五日以前，按月給付新臺幣壹仟柒佰伍拾元（除最後一期給付貳仟柒佰伍拾元外），至全部清償完畢為止，並以匯款方式分期匯入庚○○指定帳戶（受款金融機構、戶名及帳號，詳卷），如有一期未付，視為全部到期。 【即原金簡上卷第151頁至第153頁本院調解筆錄成立內容第一項所載】　 三、戊○○應給付己○○新臺幣伍萬元，自民國一百一十一年五月十五日起，於每月十五日以前，按月給付新臺幣貳仟元，至全部清償完畢為止，並以匯款方式分期匯入己○○指定帳戶（受款金融機構、戶名及帳號，詳卷），如有一期未付，視為全部到期。 【即原金簡上卷第139頁至第140頁本院調解筆錄成立內容第一項所載】